## Restrospectiva sprint 2

### De 14/03 a 20/03


| Data       | Versão | Descrição                                           | Autor              |
| ---------- | ------ | --------------------------------------------------- | ------------------ |
| 13/03/2021 | 1.0    | Criação do documento                                |    Helena </br> Lucas Machado   |
| 23/03/2021 | 1.0    | Inclusão de quadros-resumos                               |    Helena Bretas   |

## Action points solicitados para essa semana

| **Action Point** | **Responsáveis** | **Foi resolvido?** |
| ---------------- | ---------------- | ----------------
| MDS vão repassar no dojo já feito de github para tirar as dúvidas e vão estudar sobre conflitos de commits e guia de abas do github<br>Criar folha de contribuição | Cristian, Mari, Duda, Lyra, Rafa e Cibele<br>Fepas | Sim |
| Ajustar erros do documento de visão<br>Descrever bem o que deve ser feito no documento de visão                  | Cristian, Mari, Duda, Lyra, Rafa e Cibele<br>Helena | Sim |
| Organizar em issues as atividades com seus respectivos critérios de aceitação | Helena e Albino | Sim |
| Evitar reuniões agendadas de última hora | Todos | Sim |
| Procurar outras formas de deployar para ver se facilita | Machado | Sim |
| Comunicar problemas para a equipe | Helena e Machado | Sim |
| Colocar uma pausa de 10min a cada conclusão de grande tópico da reunião | Helena | Sim |
| MDS's precisam se ajudar mais entre si para diminuir a dependência dos EPS | Cristian, Mari, Duda, Lyra, Rafa e Cibele | Sim |
| Acelerar dojo da equipe no frontend | Helena, Albino, Machado e Fepas | Sim |
| MDS's precisam se ajudar mais entre si para diminuir a dependência dos EPS | Cristian, Mari, Duda, Lyra, Rafa e Cibele | Sim |
| Acelerar dojo da equipe no frontend | Fepas e Albino  | Sim |

## Retrospectiva


| **Pontos fracos** | **Pontos Fortes** |
| ----------------- | ----------------- |
| Faltou a verificação nos commits | Banco modelado |
| Comunicação da equipe em informar dificuldades ainda está a desejar (Fepas) (Duda) (Lyra) | Boa parte das issues foram entregues |
| Dificuldades com Docker (Duda e Mari) | Remanejamento da reunião dos EPS para quinta-feira a noite ao invés de sábado de manhã |
| Não entregamos tudo o que estava proposto (Albino) | Time unido, se ajuda e se apoia <3 e isso ajuda a lidar com a matéria e as demandas dela |
| Demora para entregar a modelagem do banco de dados | EPS ajudando no horário da aula de MDS <3  |
| Documento de arquitetura: faltou validar com o professor | A maioria das duplas conseguiu fazer o PR |
| Atividades dos EPS foram iniciadas e finalizadas do começo pro final da semana, poderia ter sido mais cedo  | Dojo de front foi essencial pra equipe <3  |
| Dificuldade em entender a padronização de componentes do front (Mari) | Ter o Lean Inception no Mural |
| Backlog não está pronto/montado | MDS se ajudaram bastante <3 e conseguiram ser mais independentes |
| Aula caótica de MDS  |  |
| Faltou leitura da documentação da matéria (Cristian) (CIbele) |  |

## Action points solicitados para próxima semana


| **Action Points** | **Responsáveis** |
| ----------------- | ---------------- |
| Ver o "verify" no github (contribuição nos commits) | EPS |
| Perguntar para os colegas, interagir mais com a equipe quando houverem dúvidas | Todos |
| Dojo de docker | Fepas |
| [2 pontos anteriores auxiliam MDS]<br>Rever lista de prioridades  | EPS |
| Não há | - |
| Fazer correções no documento e validar com o professor | EPS |
| Iniciar mais cedo na próxima semana | EPS |
| Marcar um papo para explicar figma, componentes do front, etc<br>Ajudar os colegas de MDS | Albino<br>Cibele |
| Montar o backlog | Albino e Helena |
| EPS ficarem a postos para ajudar no horário da aula | EPS |
| Ler material disponbilizado pelo professor | MDS |

## Quadro geral

| US          | Pontuação estimada pela equipe | Pontuação entregue              | Rastreamento |
|-------------|--------------------------------|---------------------------------|--------------|
| US40        | Dívida técnica                 | 0 - dívida técnica não entregue |  [issue #3](https://github.com/parlamentaqui/frontend/issues/3)            |
| US06 e US08 | 3                              | 3                               |   [issue #15](https://github.com/parlamentaqui/frontend/issues/15)           |
| US41        | 3                              | 3                               |  [issue #16](https://github.com/parlamentaqui/frontend/issues/16)            |
| US49        | 5                              | 5                               |   [issue #6](https://github.com/parlamentaqui/gateway/issues/6)           |
| US50        | 8                              | 8                               |   [issue #8](https://github.com/parlamentaqui/gateway/issues/8)           |
| US51        | 5                              | 5                               | [issue #7](https://github.com/parlamentaqui/gateway/issues/7)             |
| US52        | 5                              | 5                               |  [issue #5](https://github.com/parlamentaqui/gateway/issues/5)            |
| US53        | 5                              | 5                               |     [issue #4](https://github.com/parlamentaqui/gateway/issues/4)         |
| Total       | 32                             | 32                              |        -      |
