## Restrospectiva sprint 5

### De 03/04 a 9/04


| Data       | Versão | Descrição                                           | Autor              |
| ---------- | ------ | --------------------------------------------------- | ------------------ |
| 21/05/2021 | 1.0    | Transferindo do drive para o gh-pages               |    Helena </br> Lucas Machado   |

## Action points solicitados para essa semana

| **Action Points** | **Responsáveis** | **Foi resolvido?** |
| ------------- | ------------ | ------------ | 
| Melhora planejamento de entrega da R2  | Helena | Não |
| Não há |  | - |
| Tirar mais dúvidas, melhorar pró-atividade | Todos | Sim |
| Todos os EPS fazerem reviews | Helena, Albino, Machado e Fepas | Parcialmente |
| Após a entrega da R1, os documentos diminuem, então poderão ajudar mais nos reviews | Helena, Machado | Parcialmente |
| Equipe se comprometer em manter o quadro de atividades atualizado | Todos | Parcialmente |
| Equipe se comprometer em respeitar a metodologia  | Todos | Parcialmente |
| Merjar as coisas que auxiliarão nisso | Albino | Parcialmente |
| Não merjar as tasks que não estão em review | Helena, Albino, Machado e Fepas | Sim |
| Criar tag de dívida técnica | Helena | Parcialmente |
| Criar métricas na mão | Helena | Parcialmente |
| Conduzir melhor as duplas de pareamento | Helena, Albino, Machado e Fepas | Parcialmente |
| Manter o quadro kanban atualizado  | Todos | Parcialmente |
| MDS compreenderem melhor as tasks e lerem com mais calma  | Mari, Duda, Cibele, Rafa, Lyra e Cristian | Sim |


## Retrospectiva

| **Pontos fracos** | **Pontos fortes** |
| ------------- | ------------- |
| Helena estava um pouco ausente essa semana. Assinado: Helena | Reunião com o professor foi excelente, produtiva e muito engrandecedora!!! (Todos) |
| Bateu desânimo em relação a disciplina (Todos) | Tarefas bem divididas essa semana (Lyra) |
| Não teremos um membro novo no grupo (Helena) | Deploy contínuo está funcionando! (Albino) |
| Interagimos pouco com o professor no grupo (Lyra) | O projeto está atendendo o cronograma perfeitamente (Todos) |
| Preocupação com o que será feito com os EPS agora (Helena) |  |
| Dificuldade com o banco de dados (Cristian) |  |
| Organização do frontend não está boa (Albine) |  |
| Testes estão em falta no produto (Fepas) |  |
| Alunos da disciplina MDS não ajudam os demais (Lyra) |  |
| Conduzir melhor as duplas de pareamento | Helena, Albino, Machado e Fepas |
| MDS compreenderem melhor as tasks e lerem com mais calma  | Mari, Duda, Cibele, Rafa, Lyra e Cristian |
| Criar métricas na mão | Helena |
| Conduzir melhor as duplas de pareamento | Helena, Albino, Machado e Fepas |
| Manter o quadro kanban atualizado  | Todos |
| MDS compreenderem melhor as tasks e lerem com mais calma  | Mari, Duda, Cibele, Rafa, Lyra e Cristian |


## Action points solicitados para próxima semana

| **Action Points** | **Responsáveis** |
| ----------------- | ---------------- |
| Time incentivar uns aos outros na disciplina |  |
| Time incentivar uns aos outros na disciplina | Todos |
| Não há | - |
| Grupo se comprometer a interagir mais, tirar mais dúvidas e responder melhor o professor | Todos |
| EPS mexerem com refatoração na próxima sprint | Helena, Albino, Machado e Fepas |
| Reunião para revisar os componentes e a estrutura do produto até então | Todos |
| Refatoração | Helena, Albino |
| Planejar quais testes serão feitos e quando | Helena, Albino, Machado e Fepas |
| Não há |  |
| Conduzir melhor as duplas de pareamento | Helena, Albino, Machado e Fepas |
| MDS compreenderem melhor as tasks e lerem com mais calma  | Mari, Duda, Cibele, Rafa, Lyra e Cristian |
| Criar métricas na mão | Helena |
| Conduzir melhor as duplas de pareamento | Helena, Albino, Machado e Fepas |
| Manter o quadro kanban atualizado  | Todos |
| MDS compreenderem melhor as tasks e lerem com mais calma  | Mari, Duda, Cibele, Rafa, Lyra e Cristian |


## Quadro geral

| US    | Pontuação estimada pela equipe | Pontuação entregue              | 
|-------|--------------------------------|---------------------------------|
| U31   |5 |[issue #31](https://github.com/parlamentaqui/frontend/issues/31) |
| US16  |8 |[issue #34](https://github.com/parlamentaqui/gateway/issues/34)|
| US12  |13 |[issue #12](https://github.com/parlamentaqui/gateway/issues/12) |
| Total |26  | |

## Velocity


